【裁判字號】    96,易,2170
【裁判日期】    970131
【裁判案由】    毒品危害防制條例
【裁判全文】
臺灣士林地方法院刑事判決              96年度易字第2170號
公  訴  人  臺灣士林地方法院檢察署檢察官
被      告  甲○○
                    （執行中）
上列被告因違反毒品危害防制條例案件，經檢察官提起公訴（96
年度毒偵字第1747號），被告於準備程序中就被訴事實為有罪之
陳述，經本院裁定進行簡式審判程序，並判決如下：
    主  文
甲○○施用第二級毒品，累犯，處有期徒刑柒月，扣案之第二級
毒品甲基安非他命（驗餘重零點陸捌陸公克）沒收銷燬、空包裝
袋壹只沒收。
    事  實
一、甲○○曾因多次違反麻醉藥品管理條例案件，經判處罪刑確
    定，並均執行完畢，於民國91年間，因施用第二級毒品案件
    ，經本院以91年度毒聲字第301 號裁定觀察、勒戒後，認無
    繼續施用毒品之傾向，於91年10月29日執行完畢釋放出所，
    並經臺灣士林地方法院檢察署檢察官以91年度毒偵緝字第16
    8 號為不訴處分確定，猶未戒除毒癮，於前案觀察勒戒執行
    完畢釋放後5 年內，又因施用毒品案件，經臺灣基隆地方法
    院以92年度毒聲字第311 號裁定觀察、勒戒後，因有繼續施
    用毒品傾向，除經臺灣桃園地方法院以92年度毒聲字第311
    號裁定送強制戒治，並經臺灣桃園地方法院檢察署檢察官以
    92年度毒偵字第2249號聲請簡易判決處刑，前開強制戒治部
    分，因毒品危害防制條例修正，乃於93年1 月9 日將甲○○
    釋放出所而未執行完畢，至於聲請簡易判決處刑部分，經臺
    灣桃園地方法院以93年度桃簡字第22號判決判處有期徒刑5
    月確定，嗣與其所犯經臺灣新竹地方法院以94年度聲字第11
    73號裁定定應執行有期徒刑2 年8 月確定之竊盜案件接續執
    行，於94年12月23日縮短刑期假釋出監，付保護管束，保護
    管束期滿，未經撤銷假釋，其未執行之刑，以已執行論，而
    於95年3 月21日縮刑期滿執行完畢（以上構成累犯）。甲○
    ○仍未戒除毒癮，復於96年6 月間，因施用第二級毒品案件
    ，經臺灣基隆地方法院於96年7 月26日以96年度基簡字第84
    8 號判決判處有期徒刑6 月確定（現與其所另犯之公共危險
    及竊盜等罪接續執行中）。詎仍未悛悔，復基於施用第二級
    毒品甲基安非他命之犯意，於96年8 月13日下午某時許，以
    將甲基安非他命置於鋁箔紙上燒烤產生煙霧之方式，在基隆
    市某不詳賓館，施用第二級毒品甲基安非他命1 次（起訴書
    將施用日期誤載為「15日」，業經公訴人當庭更正），嗣於
    96 年8月14日因另案通緝經警在基隆市○○○路15之11號前
    逮捕，並當場在其身上扣得第二級毒品甲基安非他命1 包（
    毛重0.7 公克），員警採其尿液送驗，經驗出安非他命類陽
    性反應，始查悉上情。
二、案經臺北縣政府警察局汐止分局報告臺灣士林地方法院檢察
    署檢察官偵查起訴。
    理  由
一、前揭犯罪事實，業據被告於偵查及本院審理中迭承不諱，而
    被告為警查獲當日（即96年8 月14日）在警局所排之尿液，
    經警採集後送台灣檢驗科技股份有限公司以酵素免疫分析法
    初驗後，再以氣相層析質譜儀法進行確認檢驗，結果呈安非
    他命類（即安非他命、甲基安非他命）陽性反應，有該公司
    於96年9 月3 日出具之濫用藥物尿液檢驗報告乙份在卷可稽
    （附於96年度毒偵字第1747號卷第44頁），又員警查獲被告
    時，在其身上扣得之透明結晶1 包，業據被告坦承為其所有
    之甲基安非他命，經送前開公司鑑驗，證實成分確為甲基安
    非他命（毛重0.7 公克，驗餘淨重0. 686公克），亦有該扣
    案毒品1 包暨前開公司於96年9 月5 日出具之濫用藥物檢驗
    報告1 份（附於同上偵卷第68頁）足憑，綜上，足認被告自
    白與事實相符，堪予採信。
二、又被告前於91年間，因施用毒品案件，經本院裁定觀察、勒
    戒後，認無繼續施用毒品之傾向，於91年10月29日執行完畢
    釋放出所，並經臺灣士林地方法院檢察署檢察官以91年度毒
    偵緝字第168 號為不起訴處分確定，猶未戒除毒癮，於前案
    觀察勒戒執行完畢釋放後5 年內，又因施用毒品案件，經臺
    灣桃園地方法院檢察署檢察官以92年度毒偵字第2249號聲請
    簡易判決處刑，由臺灣桃園地方法院以93年度桃簡字第22號
    判決判處有期徒刑5 月確定，於95年3 月21日縮刑期滿執行
    完畢，復因施用毒品案件，經臺灣基隆地方法院於96年7 月
    26日以96年度基簡字第848 號判決判處有期徒刑6 月確定之
    事實，有臺灣士林地方法院檢察署91年度毒偵緝字第168 號
    不起訴處分書、臺灣桃園地方法院檢察署92年度毒偵字第22
    49號聲請簡易判決處刑書、臺灣高等法院被告前案紀錄表、
    法務部全國檢察官線上查詢刑案人犯在監所最新資料報表各
    1 份在卷可憑，亦甚明確。本件被告於上開觀察勒戒執行完
    畢釋放後5 年內，3 犯施用第二級毒品罪之犯行，事證明確
    ，堪以認定，自應依法論科。
三、按甲基安非他命為毒品危害防制條例第2 條第2 項第2 款所
    規定之第二級毒品，不得擅自施用。核被告施用甲基安非他
    命之行為，係犯毒品危害防制條例第10條第2 項之施用第二
    級毒品罪。被告持有甲基安非他命進而施用，其持有毒品之
    低度行為為施用毒品之高度行為所吸收，不另論持有毒品罪
    （最高法院74年度台上字第3404號判例意旨參照）。又被告
    有事實欄所載前科執行情形，其於前案有期徒刑執行完畢後
    ，5 年內故意再犯有期徒刑以上之本罪，為累犯，應依刑法
    第47條第1 項之規定加重其刑。爰審酌被告已有施用毒品之
    前科，且經觀察勒戒程序及判處罪刑確定，復又觸犯本件犯
    行，顯示其無戒絕之決心，及施用毒品係傷害自身健康，所
    生危害非鉅，本件犯後被告坦承犯行，態度尚屬良好等一切
    情狀，量處如主文所示之刑，以示懲儆。扣案之甲基安非他
    命（毛重0.7 公克。鑑驗使用0.014 公克，驗餘重0.686 公
    克），為第二級毒品，不問屬於犯人與否，應依毒品危害防
    制條例第18條第1 項前段規定沒收銷燬，至扣案盛裝上開毒
    品用之包裝袋1 個，為被告所有之物，業據其供明在卷，該
    包裝袋有防止毒品裸露、散逸之功能，自屬供本案施用安非
    他命犯行所用之物甚明，爰依刑法第38條第1 項第2 款規定
    宣告沒收。
據上論斷，應依刑事訴訟法第273 條之1 第1 項、第299 條第1
項前段，毒品危害防制條例第10條第2 項、第18條第1 項前段，
刑法第11條、第47條第1 項、第38條第1項第2款，判決如主文。
本案經檢察官蔡啟文到庭執行職務。
中    華    民    國    97    年    1     月    31    日
                  刑事第二庭法  官  吳祚丞
以上正本證明與原本無異。
如不服本判決應於判決送達後10日內，向本院提出上訴書狀。其
未敘述上訴理由者，並得於提起上訴後20日內向本院補提理由書
狀（均須按他造當事人之人數附繕本）。
                            書記官  方蘭芬
中    華    民    國    97    年    1     月    31    日
附錄本案論罪科刑法條全文：
毒品危害防制條例第10條第2項
施用第二級毒品者，處 3 年以下有期徒刑。


司法院資訊處製作；財團法人民間司法改革基金會備份。
